臺灣高等法院刑事裁定
110年度聲字第1266號
聲  請  人  臺灣高等檢察署檢察官
受  刑  人  姜重仰




上列聲請人因受刑人數罪併罰有二裁判以上，聲請定其應執行之
刑（聲請案號：110年度執聲字第524號），本院裁定如下：
    主  文
姜重仰犯如附表所示各罪所處之刑，應執行有期徒刑貳年。
    理  由
一、聲請意旨略以：受刑人姜重仰因違反毒品危害防制條例等數
    罪，先後經判決確定如附表，應依刑法第53條、第51條第5 
    款規定，定其應執行之刑，爰依刑事訴訟法第477條第1項聲
    請裁定等語。
二、按裁判確定前犯數罪者，併合處罰之。但有下列情形之一者
    ，不在此限：一、得易科罰金之罪與不得易科罰金之罪；二
    、得易科罰金之罪與不得易服社會勞動之罪；三、得易服社
    會勞動之罪與不得易科罰金之罪；四、得易服社會勞動之罪
    與不得易服社會勞動之罪；前項但書情形，受刑人請求檢察
    官聲請定應執行刑者，依第51條規定定之；數罪併罰，有二
    裁判以上者，依刑法第51條之規定，定其應執行之刑；刑法
    第50條、第53條分別定有明文。次按法律上屬於自由裁量之
    事項，有其外部性界限及內部性界限，並非概無拘束。依據
    法律之具體規定，法院應在其範圍選擇為適當之裁判者，為
    外部性界限；而法院為裁判時，應考量法律之目的，及法律
    秩序之理念所在者，為內部性界限；法院為裁判時，二者均
    不得有所踰越。在數罪併罰，有二裁判以上，定其應執行之
    刑時，固屬於法院自由裁量之事項，然仍應受前揭外部性界
    限及內部性界限之拘束；上開更定之應執行刑，不應比前定
    之應執行刑加計其他裁判所處刑期後為重，否則即與法律秩
    序理念及法律目的之內部界限有違，難認適法（最高法院80
    年台非字第473號判例、93年度台非字第192號判決意旨可資
    參照）。
三、經查：
(一)受刑人所犯如附表所示之罪，前經臺灣新北地方法院及本院
    判處如附表所示之刑。附表編號1至2所示之罪，並經臺灣新
    北地方法院以107年度簡字第8217號判決判處應執行有期徒
    刑10月，均經分別確定在案，且各罪均為附表編號1裁判確
    定前所犯，本院亦為最後事實審之法院，有各該刑事判決書
    及本院被告前案紀錄表在卷可稽。又附表編號1至3、5所示
    之罪所處之刑為得易科罰金，附表編號4所示之罪所處之刑
    為不得易科罰金，合於刑法第50條第1項但書第1款之情形，
    須經受刑人請求檢察官聲請定其應執行刑，始得依刑法第51
    條之規定定其應執行刑。茲檢察官依受刑人之請求，聲請就
    附表所示各罪定其應執行之刑，此有受刑人簽名之「定刑聲
    請切結書」乙份在卷可憑（本院卷第5頁），本院審核認聲
    請為適當，應予准許。並審酌被告於短期間內多次犯施用毒
    品犯行，罪名相同，刑法第51條第5款原係採限制加重原則
    ，而非累加原則之意旨，又被告所犯如附表編號1至2所示之
    罪，曾經法院定應執行刑有期徒刑10月，暨附表所示各罪宣
    告刑總和上限等內、外部性界限等事項，依刑法第51條第5
    款規定，就附表所示各罪所處之刑，定其應執行之刑如主文
    所示。
(二)按裁判確定前犯數罪併合處罰之案件，有二以上裁判，應依
    刑法第51條第5款至第7款定應執行之刑，茍經檢察官聲請時
    ，最後事實審法院即應以裁定定其應執行之刑，殊不能因數
    罪中之一部分犯罪之刑業經執行完畢，即謂與刑法第50條規
    定「裁判確定前犯數罪者，併合處罰」之要件不符（最高法
    院104年度台抗字第899號判決要旨參照）；又數罪併罰之數
    刑罰有部分縱已執行完畢，於嗣後與他罪合併定執行刑，乃
    由檢察官換發執行指揮書執行應執行刑時，其前已執行之有
    期徒刑部分，應予扣除而已，非謂此種情形即不符數罪併罰
    要件（最高法院104年度台抗字第907號判決亦同此意旨）。
    受刑人所犯附表編號1至3所示之罪雖已執行完畢，有本院被
    告前案紀錄表附卷可稽，惟與附表編號4至5所示之罪合於數
    罪併罰之要件，揆諸前揭說明，仍應就附表編號1至5所示之
    罪所處之刑，合併定應執行刑，附此敘明。
四、據上論斷，依刑事訴訟法第477條第1項，刑法第50條第1項
    第1款、第2項、第53條、第51條第5款，裁定如主文。
中　　華　　民　　國　　110 　年　　3 　　月　　31  　日
                  刑事第九庭    審判長法　官  潘翠雪
                                      法　官  陳信旗
                                      法　官  俞秀美
以上正本證明與原本無異。
如不服本裁定，應於收受送達後五日內向本院提出抗告狀。
                                      書記官  謝崴瀚
中　　華　　民　　國　　110 　年　　4 　　月　　1 　　日
　　　　　　　　　　　　　　　　　　
編　　　　　號  1 2 3 罪　　　　　名  毒品危害防制條例 毒品危害防制條例 毒品危害防制條例 宣　　告　　刑  有期徒刑6月，如易科罰金，以新臺幣1000元折算1日 有期徒刑6月，如易科罰金，以新臺幣1000元折算1日 有期徒刑5月，如易科罰金，以新臺幣1000元折算1日 犯　罪　日　期   107/06/15 107/07/25，15時9分許為警採尿前回溯96小時內某時 107/08/16、17日間某時 偵查(自訴)機關 年　度　案　號  新北地檢107年度毒偵字第6494號、7090號 新北地檢107年度毒偵字第6494號、7090號 新北地檢107年度毒偵字第7244號 最　後 事實審 法　  院 新北地院 新北地院 新北地院  案 　 號 107年度簡字第 8217號 107年度簡字第 8217號 107年度簡字第 8763號  判決日期 108/02/22 108/02/22 108/03/19 確　定 判　決 法 　院 新北地院 新北地院 新北地院  案　 號 107年度簡字第 8217號 107年度簡字第 8217號 107年度簡字第 8763號  判決日期 108/04/26 108/04/26 108/07/04 是 否 為 得 易 科 罰  金  之  案  件  是 是 是 備           註  新北地檢108年度執字第6847號（108執緝3028） 編號1、2之罪應執行有期徒刑10月，如易科罰金，以新臺幣1000元折算1日  新北地檢108年度執字第10006號 
編　　　　　號  4 5 （以下空白） 罪　　　　　名  毒品危害防制條例 毒品危害防制條例  宣　　告　　刑  有期徒刑1年 有期徒刑6月，如易科罰金，以新臺幣1000元折算1日  犯　罪　日　期  107/04/21，21時40分為警採尿前回溯26小時內某時 107/11/28，22時15分許為警採尿前回溯96小時內某時  偵查(自訴)機關 年　度　案　號  新北地檢107年度毒偵字第3519號 新北地檢108年度毒偵字第834號  最　後 事實審 法　  院 臺灣高院 新北地院   案 　 號 108年度上訴字第 796號 108年度簡字第 2315號   判決日期 108/07/24 108/06/10  確　定 判　決 法 　院 臺灣高院 新北地院   案　 號 108年度上訴字第 796號 108年度簡字第 2315號   判決日期 108/08/23 108/09/10  是 否 為 得 易 科 罰  金  之  案  件  否 是  備           註  新北地檢108年度執字第14042號 新北地檢108年度執字第14556號